Minutes et répertoires du notaire Philippe PARQUE, 20 janvier 1640 - 14 janvier 1659 (étude VI)
Archives nationales
- Minutes de Philippe PARQUE, 21 janvier 1640 - 14 janvier 1659; MC/ET/VI/356 - MC/ET/VI/387
  - Minutes. 1647, MC/ET/VI/369
    - Déclaration par laquelle Jean Maressal, peintre et valet de chambre ordinaire du roi, et Christophe Chappelier, conseiller et maître d'hôtel ordinaire du roi demeurant au désistement avec six mois de préavis, dans le bail consenti par Jean Maressal audit Chappelier d'une maison sise rue Saint-Antoine., 10 juillet 1647; MC/ET/VI/369
      Documents du Minutier central concernant les peintres, sculpteurs et graveurs au XVIIe siècle (1600-1650) [études I à X, 1955 actes], par Marie-Antoinette Fleury, tome I, Paris, S.E.V.P.E.N, 1969, p. 470 (instrument de recherche imprimé dématérialisé, certaines notices sont plus détaillées dans la version intégrale accessible en ligne par la rubrique 'Autres instruments de recherche', voir contexte dans le Plan d’orientation général - Notaires de Paris, guides thématiques du Minutier).
      déclaration; Notre-Dame (parvis); Saint-Antoine (rue); Chappelier, Christophe; Maressal, Jean; maître d'hôtel; peintre; officier de la Chambre du roi (Ancien Régime)
    - MARESSAL (Jean) peintre et valet de chambre du Roi demeurant rue Saint-Antoine § déclaration par .., 10 juillet 1647; MC/ET/VI/369
      déclaration; Maressal, Jean
  - Minutes. 1648, MC/ET/VI/370
    - Ratification par Eustache Picot, conseiller et aumônier ordinaire du roi, maître de sa musique, abbé de Chalivoy, prieur du prieuré simple de Gien-le-Vieil, demeurant dans l'enclos du Palais, du bail à ferme fait par son procureur Jean Thérault, chanoine de l'église de Bourges, le 22 octobre 1647, à Jacques Chevallier, marchand, demeurant au bout du pont de Gien, à Hélène Brisse, sa femme, à Martin Nottin, marchand, et à Marie Gillet, sa femme, de tout le revenu dudit prieuré, pour sept années, moyennant 580 livres par an., 2 avril 1648; MC/ET/VI/370
    - GARNIER (Thomas) marchand orfèvre demeurant rue Saint-Antoine § vente de maison par. .. à Louis BUCHÉ, 22 juin 1648; MC/ET/VI/370
      acte de vente; Garnier, Thomas
    - ORFÈVRE GARNIER Thomas § vente de maison, 22 juin 1648; MC/ET/VI/370
    - Déclaration par Manöel de Saint-Antoine, défendeur de la province de Portugal de l'O. S. F. qui donne en mon pouvoir 6 ballots de livres., 6 octobre 1648; MC/ET/VI/370
      Bibliothèque.
      Fichier Bibliothèques XVIe-XVIIIe siècles, par Claire Béchu, Marie-Antoinette Fleury, Madeleine Jurgens, Xenia Pamfilova, 1953-1996 (fichier papier entièrement dématérialisé; voir contexte dans le Plan d’orientation général - Notaires de Paris, guides thématiques du Minutier).
      Date de création de la notice: 2012
      déclaration; Saint-Antoine, Manöel de
  - Minutes. 1649, MC/ET/VI/371
    - CHARPENTERIE (marché de) § devis des ouvrages de charpenterie qu'il convient de faire en la ferme que M/rs/ de la Sainte-Chapelle du Palais à Paris possèdent à Savigny proche Aulnay par Etienne DUFLOT charpentier moyennant la somme de 150 l., 7 juillet 1649; MC/ET/VI/371
      devis; marché; charpentier
    - CHARPENTIER DUFLOT (Etienne) § marché de charpenterie, 7 juillet 1649; MC/ET/VI/371
      marché; Duflot, Etienne
    - COTTEREAU (Michel) maître tapissier § vente par. .. et sa femme, 8 juillet 1649; MC/ET/VI/371
      acte de vente; Cottereau, Michel
    - TAPISSIER COTTEREAU (Michel) § vente, 8 juillet 1649; MC/ET/VI/371
    - REGNARD (Pierre) orfèvre place Maubert § échange entre .. et Louis REGNARD orfèvre, 18 juillet 1649; MC/ET/VI/371
      échange; Regnard, Pierre
    - ORFÈVRE REGNARD Pierre § échange, 18 juillet 1649; MC/ET/VI/371
    - ORFÈVRE REGNARD Pierre § partage, 18 juillet 1649; MC/ET/VI/371
      partage; Regnard, Pierre
    - ORFÈVRE REGNARD Louis § partage, 18 juillet 1649; MC/ET/VI/371
      partage; Regnard, Louis
    - ORFÈVRE REGNARD Louis § échange, 18 juillet 1649; MC/ET/VI/371
      échange; Regnard, Louis
    - ORFÈVRE REGNARD Jean § partage, 18 juillet 1649; MC/ET/VI/371
      partage; Regnard, Jean
    - REGNARD (Pierre) orfèvre demeurant place Maubert § partage en présence de .. Louis REGNARD orfèvre et Jean REGNARD orfèvre des biens de Claude REGNARD, femme de Spire BERTRAND marchand fripier, 18 juillet 1649; MC/ET/VI/371
    - TIBAULT (Noël) maître potier de terre demeurant sous les piliers des Halles § bail à. .. par Jean TIBAULT, bourg. de Paris, 23 septembre 1649; MC/ET/VI/371
      bail; Tibault, Noël
    - POTIER de TERRE TIBAULT (Noël) § bail, 23 septembre 1649; MC/ET/VI/371
      bail; potier
    - MONTAILLY (Roch) potier de terre demeurant rue Gallande § mariage entre. .. et Jeanne MAHAULT, 3 novembre 1649; MC/ET/VI/371
      contrat de mariage; Montailly, Roch
    - POTIER de TERRE MONTAILLY (Roch) § mariage, 3 novembre 1649; MC/ET/VI/371
      contrat de mariage; Montailly, Roch; potier
  - Minutes. 1650, janvier - 1650, juin, janvier 1650 - juin 1650; MC/ET/VI/372
    - Quittance. LA FAYE (DE), Martin. LA NANERRE (DE), Jean., 2 janvier 1650; MC/ET/VI/372
      Mention dans le répertoire du notaire coté:
      MC/RE/VI/3
      Relevé exhaustif dit 'Base Reno' des actes de 1650, d'après les minutes et répertoires des notaires, études II à XLVI (12.585 actes), par le personnel du Minutier, 1989-1995 (base de données migrée: voir contexte dans le Plan d’orientation général - Notaires de Paris, guides thématiques du Minutier).
      Date de création de la notice: 2003
      quittance; La Faye (de), Martin; La Nanerre (de), Jean
    - Procuration. VYMONT (de), Pierre., 7 janvier 1650; MC/ET/VI/372
      procuration; Vymont (de), Pierre
    - Titre nouvel. ROBIN, Jean. BOYER, Louis., 8 janvier 1650; MC/ET/VI/372
      titre nouvel; Robin, Jean; Boyer, Louis
    - Déclaration. SARRA, Nicole. AUBERT, Louis., 9 janvier 1650; MC/ET/VI/372
      déclaration; Sarra, Nicole; Aubert, Louis
    - Décharge. BOYER, Louis. HILLERIN (D'), Jacques., 12 janvier 1650; MC/ET/VI/372
      décharge; Boyer, Louis; Hillerin, Jacques d'
    - Procuration. DOUJAT, Jean. DOUJAT, Saturnin., 13 janvier 1650; MC/ET/VI/372
      procuration; Doujat, Jean; Doujat, Saturnin
    - Transport. DOUJAT, Jean. DOUJAT, Jacques-Saturnin., 13 janvier 1650; MC/ET/VI/372
      cession; Doujat, Jean; Doujat, Jacques Saturnin
    - Constitution. FOURCROY, Nicolas. FOURCROY (de), Jean., 14 janvier 1650; MC/ET/VI/372
      constitution de rente; Fourcroy, Nicolas; Fourcroy, Jean de
    - Transaction. LA BORDE (DE), Léonor. VERDUN (de), Nicolas., 14 janvier 1650; MC/ET/VI/372
      accord; La Borde (de), Léonor; Verdun (de), Nicolas
    - Mariage. DU VAL POUTREL, Olivier. CORDOUAN (de), Elisabeth., 15 janvier 1650; MC/ET/VI/372
      contrat de mariage; Du Val Poutrel, Olivier; Cordouan, Elisabeth de
    - Procuration. AUX COUSTEAUX, Germain., 17 janvier 1650; MC/ET/VI/372
      procuration; Aux Cousteaux, Germain
    - Procuration. AUX COUSTEAUX, Germain., 17 janvier 1650; MC/ET/VI/372
    - Déclaration. CORDES (de), Marie., 21 janvier 1650; MC/ET/VI/372
      déclaration; Cordes, Marie de
    - Quittance. BILLARD, Jean. MONNOT, Noël., 22 janvier 1650; MC/ET/VI/372
      quittance; Billard, Jean; Monnot, Noël
    - Transport de rente. BAILLON (de), Claude. LEFRANCOIS, Marguerite., 27 janvier 1650; MC/ET/VI/372
      transport de droits; Lefrancois, Marguerite; Baillon, Claude de
    - Accord. MESSIER, Sébastien. CAUCHY, Fré., 30 janvier 1650; MC/ET/VI/372
      accord; Messier, Sébastien; Cauchy, Fré
    - Mariage. DESCHAMPS, Pierre. GIRAULDET, Anne., 3 février 1650; MC/ET/VI/372
      contrat de mariage; Deschamps, Pierre; Girauldet, Anne
    - Compte. BOYER, Louis. BOYER, Jean. BOYER, Anne., 4 février 1650; MC/ET/VI/372
      compte; Boyer, Louis; Boyer, Jean; Boyer, Anne
    - Constitution. TRONCON, Enemond. BOYER, Anne., 4 février 1650; MC/ET/VI/372
      constitution de rente; Troncon, Enemond; Boyer, Anne
    - Accord. ROUANNE, Etienne. HAYELET (de), Claude., 5 février 1650; MC/ET/VI/372
      accord; Rouanne, Etienne; Hayelet, Claude de
    - Compromis. NOURY, Potentienne. FARCY, Edme., 7 février 1650; MC/ET/VI/372
      accord; Noury, Potentienne; Farcy, Edme
    - Inventaire. DU BORN, Marc-Antoine., 8 février 1650; MC/ET/VI/372
      inventaire; Du Born, Marc Antoine
    - Transaction. BOYER, Louis. BOYER, Anne., 8 février 1650; MC/ET/VI/372
      accord; Boyer, Louis; Boyer, Anne
    - Testament. MONOT, Noël., 8 février 1650; MC/ET/VI/372
      testament; Monot, Noël
    - Convention. LEVESQUE, Laurent. RAVAUZIER, François. GENNEPIN, Jean., 9 février 1650; MC/ET/VI/372
      convention; Levesque, Laurent; Ravauzier, François; Gennepin, Jean
    - Ratification. Sainte-Chapelle du Palais, Paris., 9 février 1650; MC/ET/VI/372
      ratification; Sainte-Chapelle Du Palais
    - Mariage. GUILLAUME, Jean. ESTIENNE, Claude., 11 février 1650; MC/ET/VI/372
      contrat de mariage; Guillaume, Jean; Estienne, Claude
    - Transport. MILLET, Oudart. BAUDET, Jean., 11 février 1650; MC/ET/VI/372
      cession; Millet, Oudart; Baudet, Jean
    - Transport. FORRENILLE, Marie. LEBEUF, René., 11 février 1650; MC/ET/VI/372
      cession; Forrenille, Marie; Lebeuf, René
    - Inventaire après décès. MONOT, Noël., 16 février 1650; MC/ET/VI/372
      inventaire après décès; Monot, Noël
    - Procuration. DOUJAT, Jean., 18 février 1650; MC/ET/VI/372
      procuration; Doujat, Jean
    - Convention. METAYER, Zamet. GIZAY, Jean., 22 février 1650; MC/ET/VI/372
      convention; Metayer, Zamet; Gizay, Jean
    - Titre nouvel. L'AUBESPINE (DE), Louise. LAMY, Jean-Segault. COLLIN, Charles., 22 février 1650; MC/ET/VI/372
      titre nouvel; L'aubespine (de), Louise; Lamy, Jean-Segault; Collin, Charles
    - Quittance. LEDUC, Pierre. AMONVILLE (d'), Philippe., 22 février 1650; MC/ET/VI/372
      quittance; Leduc, Pierre; Amonville, Philippe d'
    - Obligation. L'AUBESPINE (DE), Louise. LAMY, Jean-Segault., 22 février 1650; MC/ET/VI/372
      obligation; L'aubespine (de), Louise; Lamy, Jean-Segault
    - Inventaire après décès. VIOLE, Nicolas., 22 février 1650; MC/ET/VI/372
      inventaire après décès; Viole, Nicolas
    - Déclaration. BOYER, Jean-Baptiste. DERBISY, Etienne., 24 février 1650; MC/ET/VI/372
      déclaration; Boyer, Jean-Baptiste; Derbisy, Etienne
    - Mariage. DU BORN, Marc-Antoine. PESCHEUR, Jacqueline., 25 février 1650; MC/ET/VI/372
      contrat de mariage; Pescheur, Jacqueline; Du Born, Marc Antoine
    - Transaction. COURCICAULT (de), Françoise. REVEREND, François., 25 février 1650; MC/ET/VI/372
      accord; Courcicault, Françoise de; Reverend, François
    - Donation. LEMAISTRE, François. LEMAISTRE, Michel., 26 février 1650; MC/ET/VI/372
      donation; Lemaistre, François; Lemaistre, Michel
    - Testament. GODIN, Adrienne., 1er mars 1650; MC/ET/VI/372
      testament; Godin, Adrienne
    - Apprentissage, drapier. MENARD, Jean. DAVOLE, Etienne., 1er mars 1650; MC/ET/VI/372
      contrat d'apprentissage; Menard, Jean; Davole, Etienne
    - Décharge. FROMENT, Jean. MARC, Marie. GAUDE, Jean. GAUDE, Samuel., 2 mars 1650; MC/ET/VI/372
      décharge; Froment, Jean; Marc, Marie; Gaude, Jean; Gaude, Samuel
    - Transaction. TRONCON, Enemond. BOYER, Anne., 2 mars 1650; MC/ET/VI/372
      accord; Troncon, Enemond; Boyer, Anne
    - Transaction. DUPUYS DE MONTBRUN, Alexandre. CANTARINI, Thomas., 2 mars 1650; MC/ET/VI/372
      accord; Dupuys de Montbrun, Alexandre; Cantarini, Thomas
    - Procuration. JAMIN, Nicolas. FROMENT, Jean., 2 mars 1650; MC/ET/VI/372
      procuration; Jamin, Nicolas; Froment, Jean
    - Procuration. DOUJAT, Jean., 3 mars 1650; MC/ET/VI/372
    - Bail. MAURICE, François. HAUTEFORT (de), Gilles., 5 mars 1650; MC/ET/VI/372
      bail; Maurice, François; Hautefort, Gilles d'
    - Procuration. PECOUL, Jean., 8 mars 1650; MC/ET/VI/372
      procuration; Pecoul, Jean
    - Transport. SEGAULT, Jean. LECLERC, Claude., 10 mars 1650; MC/ET/VI/372
      cession; Segault, Jean; Leclerc, Claude
    - Transport. SEGAULT, Jean. LECLERC, Claude., 10 mars 1650; MC/ET/VI/372
    - Bail. LEVASSEUR, Catherine. MARESCHAL, François., 11 mars 1650; MC/ET/VI/372
      bail; Levasseur, Catherine; Mareschal, François
    - Déclaration. DESPUECHES, François. GALLOT, Jacques., 12 mars 1650; MC/ET/VI/372
      déclaration; Despueches, François; Gallot, Jacques
    - Obligation. BOURGOING, Jean. LAMY, Jean. COLLIN, Charles., 12 mars 1650; MC/ET/VI/372
      obligation; Bourgoing, Jean; Lamy, Jean; Collin, Charles
    - Transport. CONART, Jacques. BOYER, Louis., 14 mars 1650; MC/ET/VI/372
      cession; Conart, Jacques; Boyer, Louis
    - Décharge. PERRAY, Antoine. GERARD, Josias. GRESSIER, François., 19 mars 1650; MC/ET/VI/372
      décharge; Perray, Antoine; Gerard, Josias; Gressier, François
    - Indemnité. LAROUSSE (de), René. Chapître de la Sainte-Chapelle, Paris., 19 mars 1650; MC/ET/VI/372
      indemnité; Larousse, René de
    - Apprentissage, marchand. CRESPIN, Firmin. BASTONNEAU, François., 20 mars 1650; MC/ET/VI/372
      contrat d'apprentissage; Crespin, Firmin; Bastonneau, François
    - Bail de vignes. MOREL, Pierre. MARTIN, Nicolas., 27 mars 1650; MC/ET/VI/372
      bail; Morel, Pierre; Martin, Nicolas
    - Transport. CANTARINI, Thomas. MATEL (de), Cézarde., 28 mars 1650; MC/ET/VI/372
      cession; Cantarini, Thomas; Matel (de), Cézarde
    - Obligation. DUPRE, Michel. GOUJON, Louis. DOYRIEU, Etienne., 29 mars 1650; MC/ET/VI/372
      obligation; Dupre, Michel; Goujon, Louis; Doyrieu, Etienne
    - Procuration. DOUJAT, Jacques-Saturnin., 31 mars 1650; MC/ET/VI/372
      procuration; Doujat, Jacques Saturnin
    - Accord portant Obligation. COULLARD, Mathurin. NAYL, Jean., 1er avril 1650; MC/ET/VI/372
      accord; obligation; Coullard, Mathurin; Nayl, Jean
    - Bail. LEPLAT, Marin. LONGPRE (de), Jean. DUGUET, Robert., 2 avril 1650; MC/ET/VI/372
      bail; Leplat, Marin; Longpre (de), Jean; Duguet, Robert
    - Indemnité. LEFEBURE, Jacques. LEBLANC, Toussaint., 5 avril 1650; MC/ET/VI/372
      indemnité; Lefebure, Jacques; Leblanc, Toussaint
    - Transaction et Obligation. HEUDE, Françoise. DOUAT, Jean., 5 avril 1650; MC/ET/VI/372
      accord; obligation; Heude, Françoise; Douat, Jean
    - Bail. LOYSEAU, Simon. MONTPELLIER, Pierre., 6 avril 1650; MC/ET/VI/372
      bail; Loyseau, Simon; Montpellier, Pierre
    - Association. DURU, Antoine. RICHOU, Pierre., 8 avril 1650; MC/ET/VI/372
      acte de société; Duru, Antoine; Richou, Pierre
    - Donation. MONLUC (de), Alphonse-Henri. THEVIN, Renée., 9 avril 1650; MC/ET/VI/372
      donation; Monluc (de), Alphonse-Henri; Thevin, Renée
    - Déclaration. BOURGOING, Pierre. BENOIST, Gilbert., 11 avril 1650; MC/ET/VI/372
      déclaration; Bourgoing, Pierre; Benoist, Gilbert
    - Transport. HEMET, Simon. MORICE, François., 11 avril 1650; MC/ET/VI/372
      cession; Hemet, Simon; Morice, François
    - Déclaration. MORICE, François. HEMET, Simon., 11 avril 1650; MC/ET/VI/372
      déclaration; Morice, François; Hemet, Simon
    - Obligation. ALBRET (D'), Antoinette. SEGAULT, Jean. COLLIN, Charles., 13 avril 1650; MC/ET/VI/372
      obligation; Albret, Antoinette d'; Segault, Jean; Collin, Charles
    - Procuration. MUSSET, Pierre. MUSSET, Pierre., 14 avril 1650; MC/ET/VI/372
      procuration; Musset, Pierre; Musset, Pierre
    - Obligation. GRAFFART, Sébastien. MORICAULT, Michèle. RUBY, Laurent., 16 avril 1650; MC/ET/VI/372
      obligation; Graffart, Sébastien; Moricault, Michèle; Ruby, Laurent
    - Procuration. DAMENAY, Rémi., 19 avril 1650; MC/ET/VI/372
      procuration; Damenay, Rémi
    - Accord. PIBAN, Claude. BARTHELLEMY, Pierre. COLLETE, Claude., 19 avril 1650; MC/ET/VI/372
      accord; Piban, Claude; Barthellemy, Pierre; Collete, Claude
    - Donation. MUSSET, Pierre. MUSSET, Pierre., 20 avril 1650; MC/ET/VI/372
      donation; Musset, Pierre; Musset, Pierre
    - Obligation. GENCE, Geneviève. GOUJON, Louis. DOYRIEUX, Etienne., 21 avril 1650; MC/ET/VI/372
      obligation; Gence, Geneviève; Goujon, Louis; Doyrieux, Etienne
    - Obligation. LESPIE (de), Charles. BUDE, Charlotte. GAULTIER, Nicolas., 22 avril 1650; MC/ET/VI/372
      obligation; Lespie (de), Charles; Bude, Charlotte; Gaultier, Nicolas
    - Constitution. CHAMFRO, Guillaume. BONNET, Pierre., 25 avril 1650; MC/ET/VI/372
      constitution de rente; Chamfro, Guillaume; Bonnet, Pierre
    - Obligation par André Veuille, marchand de point coupé demeurant à Paris, rue de la Bûcherie, paroisse Saint-Étienne-du-Mont, et Jean Veuille, cordonnier demeurant à Paris, rue d'Amboise près la place Maubert, susd. par., à François Moulié, secrétaire de M. de La Barde, ambassadeur pour le roi en Suisse., 25 avril 1650; MC/ET/VI/372
      Relevé exhaustif dit 'Base Reno' des actes de 1650, d'après les minutes et répertoires des notaires, supplément pour les études II, VI, XIV, XV, XXXIII, XXXIX, LI, LIII, par le personnel du Minutier, 2004-2006 (base de données migrée: voir contexte dans le Plan d’orientation général - Notaires de Paris, guides thématiques du Minutier).
      Date de création de la notice: 2004
      obligation; Amboise (rue d'); Bûcherie (rue de la); Suisse; Veuille, André; Veuille, Jean; Moulié, François; La Barde, M. de :; commerçant; cordonnier; ambassadeur
    - Constitution de rente par Guillaume Chamfro, maréchal à Chatou, à Pierre Bonnet, maître maréchal bourgeois de Paris, demeurant au Marché neuf, paroisse St-Germain-le-Vieil., 25 avril 1650; MC/ET/VI/372
      constitution de rente; Chatou (Yvelines); Neuf (marché); Chamfro, Guillaume; Bonnet, Pierre
    - Don mutuel entre Pierre Hanguelin, compagnon carrier, demeurant à St.-Germain-des-Prés-lès-Paris, rue des Vieilles-Tuileries, et Barbe Regnaude sa femme., 26 avril 1650; MC/ET/VI/372
      donation; Vieilles-Tuileries (rue des); Regnaude, Barbe; Hanguelin, Pierre; carrier
    - Décharge par Louis Boyer, écuyer, auditeur en la Chambre des comptes, demeurant à Paris sur le quai des Augustins, envers Guillaume Bonnefoy, laboureur à Moisselles, pour une saisie sur Nicolas Mulot, fermier dud. Boyer à Moisselles., 27 avril 1650; MC/ET/VI/372
      décharge; Grands-Augustins (quai des); Boyer, Louis; Bonnefoy, Guillaume; Mulot, Nicolas; agriculteur
    - Obligation par Philippe Audrault, chevalier, compte de Langeron, baron de Vaux, maréchal des camps et armées du roi, mestre de camp d'un régiment d'infanterie au gouvernement de La Charité, demeurant à Paris rue Beautreillis, paroisse St.-Paul, et François Audrault, écuyer, seigneur de Buy, demeurant à Paris rue Dauphine à l'enseigne du roi de Suède, paroisse St-André-des-Arts, envers Jean Segault et Charles Colin, marchand, demeurant sur le Petit-Pont., 28 avril 1650; MC/ET/VI/372
      obligation; Beautreillis (rue); Dauphine (rue); Petit (pont); Andrault de Langeron, Philippe; Andrault de Buy, François; Segault, Jean; Colin, Charles; officier général; commerçant
    - Obligation par Philippe Audrault, chevalier, compte de Langeron, baron de Vaux, maréchal des camps et armées du roi, mestre de camp d'un régiment d'infanterie au gouvernement de La Charité, demeurant à Paris rue Beautreillis, paroisse St.-Paul, et François Audrault, écuyer, seigneur de Buy, demeurant à Paris rue Dauphine à l'enseigne du roi de Suède, paroisse St-André-des-Arts, envers Clovis Rousseau, marchand bourgeois de Paris, demeurant sur le Petit-Pont., 28 avril 1650; MC/ET/VI/372
      obligation; Beautreillis (rue); Dauphine (rue); Petit (pont); Andrault de Langeron, Philippe; Andrault de Buy, François; Rousseau, Clovis; officier général; commerçant
    - Obligation par Jean Hazé, bourgeois de Paris, rue de La Harpe, paroisse St-Séverin, à Claude Fournier, huissier de la Table de marbre du Palais, 29 avril 1650; MC/ET/VI/372
      obligation; Harpe (rue de la); Hazé, Jean; Fournier, Claude; huissier de justice
    - Constitution par Denis Giber, brodeur et valet de chambre de feu M. le prince de Condé, demeurant au faubourg St-Germain, rue du Four, à Louis Cherchon, huissier en la Cour des aides, demeurant rue des Deux-Portes, Quittance en marge du 30 avril 1656., 29 avril 1650; MC/ET/VI/372
      constitution de rente; Four (rue du); Giber, Denis; Cherchon, Louis; brodeur; employé de maison; huissier de justice
    - Inventaire des promesses dues à la succession du comte de Belin., 30 avril 1650; MC/ET/VI/372
      inventaire; Belin (M. de)
    - Obligation par René Grimault, écuyer, sr. de La Rivetière, demeurant ordinairement en Anjou, envers Jean Guillemin de Courchamp, bourgeois de Paris, demeurant au cloître Ste-Opportune, 30 avril 1650; MC/ET/VI/372
      obligation; Sainte-Opportune (cloître); Grimault de La Rivetière, René; Guillemin de Courchamps, Jean
    - Accord de Claude Dhier, sr. de Malassis, demeurant rue St-Antoine, prisonnier à la Conciergerie du Palais à la demande de Nicolas Dubois, sr. de Baillet, secrétaire du roi, avec Jean Dubois, conseiller au parlement de Paris, pour le remboursement de son obligation et son élargissement., 1er mai 1650; MC/ET/VI/372
      accord; Saint-Antoine (rue); Dhier de Malassis, Claude; Dubois de Baillet, Nicolas; Dubois, Jean; secrétaire du roi (Ancien Régime)
    - Promesse de bail, par François Brevillet, bourgeois de Paris, demeurant rue de la Huchette, à Noël Granget, marchand-marbrier à Paris, d'une maison place Maubert, ci-devant baillée à feu Sébastien Bocquet, sous réserve d'annulation du précédent bail par le lieutenant civil., 2 mai 1650; MC/ET/VI/372
      promesse; Huchette (rue de la); Maubert (place); Brevillet, François; Granget, Noël; Bocquet, Sébastien; commerçant
    - Quittance par Jean Monthier, bourgeois de Paris, demeurant rue de Beaubourg, à Gilbert Benoist, bourgeois de Paris, demeurant rue Saint-Jacques de la Boucherie., 4 mai 1650; MC/ET/VI/372
      quittance; Saint-Jacques-la-Boucherie (rue); Monthier, Jean; Benoist, Gilbert
    - Procuration par Charles Danye, écuyer, sr. de Bellemont, demeurant rue des Rosiers, à (...) Berranger, procureur au Châtelet pour comparaître en son nom au Châtelet., 5 mai 1650; MC/ET/VI/372
      procuration; Rosiers (rue des); Danye de Bellemont, Charles; procureur de justice (Ancien Régime)
    - Vente par Martial Richard, ci-devant secrétaire du duc de Chaulnes, demeurant rue de la Licorne, à Claude Terlet, commis au greffe des eaux et forêts de la maîtrise de Vassy, de l'office d'huissier-audiancier en la maîtrise des eaux et forêts de Vassy Pièce jointe: autorisation en faveur de l'épouse de Claude Terlet, passée par-devant les notaires royaux résidants à Vassy., 6 mai 1650; MC/ET/VI/372
      acte de vente; Licorne (rue de la); Richard, Martial; Terlet, Claude; secrétaire; commis d'administration (Ancien Régime); huissier de justice
    - Reconnaissance par François Lefebvre, changeur ordinaire du roi, demeurant rue St-Jacques-de-la-Boucherie, d'un contrat passé le 22 juin 1643 par Simon Prévost, secrétaire du roi et contrôleur de la chancellerie du parlement de Rouen, avec Philippe et François Benoist au profit de Gilbert Benoist., 8 mai 1650; MC/ET/VI/372
      reconnaissance; Saint-Jacques-la-Boucherie (rue); Lefebvre, François; Prévost, Simon; Benoist, Philippe; Benoist, François; Benoist, Gilbert; secrétaire du roi (Ancien Régime)
    - Transport par Thomas Cantarini, banquier, rue St-Christophe, à Eustache Faverolles, marchand, demeurant au faubourg St-Jacques, comme procureur de Philippe Béguin, marchand à Rouen, pour le paiement d'une lettre de change signée à Amsterdam le 17 août 1648 et terminer leur procès. Pièce jointe: ratification du contrat par Philippe Béguin par-devant des tabellions de Rouen, le 16 mai 1650. (expédition), 8 mai 1650; MC/ET/VI/372
      cession; Amsterdam (Pays-Bas); Rouen (Seine-Maritime); Saint-Christophe (rue); Cantarini, Thomas; Faverolles, Eustache; Béguin, Philippe; banquier; commerçant